# Ejercicios de la práctica del día 5 de Mayo

> Por Ana Buendía Ruiz-Azuaga

```{r }
hatco <- read.csv(file="hatco2.csv", header=TRUE, as.is=NA)
```

## Ejercicio 1

```{r }
plot(hatco[,c(6:13)])
```

Parece que velocidad y fidelidad tiene relacion lineal, asi com calidad y velocidad


## Ejercicio 2

```{r }
mod1<-lm(fidelidad~velocidad+precio+flexprec+imgfabri+servconj+imgfvent+calidadp,hatco)
mod1

summary(mod1)

anova(mod1)
```

## Ejercicio 3

```{r }
mod2<-lm(fidelidad~precio+flexprec+imgfabri+servconj+imgfvent+calidadp,hatco)
mod2

summary(mod2)

anova(mod2)
```

Por el pvalor asociado a precio no se rechaza la hipotesis H0 al 5% de significacion, al resto si se rechaza


## Ejercicio 4

```{r }
summary(mod1)
```

Se rechaza la hipotesis al 5% de significacion, pero al 1% no

## Ejercicio 5

```{r }
res <- rstandard(mod1)
y_gorro <- mod1$fitted.values

plot(y_gorro, res)
```

No se distingue ninguna forma en la nube de puntos

## Ejercicio 6

```{r }
library("lmtest")

dwtest(mod1)
```

## Ejercicio 7

```{r }
kstestres <- ks.test(y_gorro, res)
kstestres

qqnorm(y_gorro)
qqnorm(res)
```

El qqnorm parece bastante lineal, luego parece que sigue una normal (mas o menos, siendo optimistas)

## Ejercicio 8

```{r }
library("car")

crPlots(mod1)
```

## Ejercicio 9

No me dio tiempo a hacerlo.