# Ejercicios de la práctica del día 5 de Mayo

> Por Ana Buendía Ruiz-Azuaga
> Creado el 12 de Mayo

```{r }
hatco <- read.csv(file="hatco2.csv", header=TRUE, as.is=NA)
```

## Ejercicio 1

```{r }
plot(hatco[,c(6:13)])
```

Parece que velocidad y fidelidad tiene relacion lineal, asi com calidad y velocidad


## Ejercicio 2

```{r }
mod1<-lm(fidelidad~velocidad+precio+flexprec+imgfabri+servconj+imgfvent+calidadp,hatco)
mod1

summary(mod1)

anova(mod1)
```

## Ejercicio 3

```{r }
mod2<-lm(fidelidad~precio+flexprec+imgfabri+servconj+imgfvent+calidadp,hatco)
mod2

summary(mod2)

anova(mod2)
```

Por el pvalor asociado a precio no se rechaza la hipotesis H0 al 5% de significacion, al resto si se rechaza


## Ejercicio 4

```{r }
summary(mod1)
```

Se rechaza la hipotesis al 5% de significacion, pero al 1% no

## Ejercicio 5

```{r }
res <- rstandard(mod1)
y_gorro <- mod1$fitted.values

plot(y_gorro, res)
```

No se distingue ninguna forma en la nube de puntos

## Ejercicio 6

```{r }
library("lmtest")

dwtest(mod1)
```

## Ejercicio 7

```{r }
kstestres <- ks.test(y_gorro, res)
kstestres

qqnorm(y_gorro)
qqnorm(res)
```

El qqnorm parece bastante lineal, luego parece que sigue una normal (mas o menos, siendo optimistas)

## Ejercicio 8

```{r }
library("car")

crPlots(mod1)
```

## Ejercicio 9

Comenzamos identificando datos anómalos:

```{r }
res[abs(res) > 2.5]
hatco[abs(res) > 2.5, "empresa"]
```

## Ejercicio 10

Ahora identificamos datos más influyentes:

```{r }
cooks.distance(mod1)
hatvalues(mod1)

plot(hatco$empresa, cooks.distance(mod1))
plot(hatco$empresa, hatvalues(mod1))

influenceIndexPlot(mod1)
```

Vemos que las empresas más influyentes son las 7,22,55 y 100.

Además, del apartado anterior tenemos que la 7 y 100 son anómalas.

## Ejercicio 11

```{r }
hatco2 <- hatco[-c(7,100),]

mod3<-lm(fidelidad~precio+flexprec+imgfabri+servconj+imgfvent+calidadp,hatco2)
mod3

summary(mod3)

anova(mod3)

```

Vemos en el test anova que la medida residuals ha bajado de 19.4 a 16.3.

## Ejercicio 12

```{r }
R<-cor(hatco[,6:12])
ai<-eigen(R)$values # autovalores
sqrt(max(ai)/min(ai)) # indice IC

vif(mod2)
```

Como cada una de las 7 percepciones es menor que 5, tenemos que no existe un problema de multicolinealidad.

## Ejercicio 13

```{r }
step(mod2)
step(mod2, direction='both')
```

La reducción es bastante importante, pues el AIC se reduce significativamente.

Además, se observa que las reducciones para atrás y con el argumento both devuelven exactamente el mismo resultado.



