# Ejercicios 19 Mayo

> Ana Buendía Ruiz-Azuaga

## Tarea 1: Aproximación de una probabilidad

```{r}
nsim <- 1000
set.seed(1)
x <- runif(nsim, -1, 1)
y <- runif(nsim, -1, 1)
suceso <- (x^2+y^2<=1)
mean(suceso)

sd(suceso)/sqrt(nsim)

estim <- cumsum(suceso)/(1:nsim)

estim.err <- sqrt(cumsum((suceso-estim)^2))/(1:nsim)
plot(1:nsim, estim, type='l', ylab='Aproximación y límites de error', xlab='Número de simulaciones', main=expression(P(X^2+Y^2<=1)), ylim=c(0,1))
z <- qnorm(0.025, lower.tail = FALSE)
lines(estim - z*estim.err, col='blue', lwd=2, lty=3)
lines(estim + z*estim.err, col='blue', lwd=2, lty=3)

print(pi/4)
```

Vemos que la aproximación es 0.77 mientras su valor real es 0.78, por lo que es cercana pero es mejorable. Para ello, bastaría aumentar el número de simulaciones.

## Tarea 2: Aproximación de una integral

Vamos a aproximar las dos integrales:

```{r}
f1 <- function(x) dbeta(x,2.5,5)
curve(f1(x), 0.2, 0.4)

f2 <- function(x) sin(x)*exp(-x)*dbeta(x,2.5,5)
curve(f2(x), 0.1)
```

Realizamos ahora la aproximación mediante simulación.

```{r}

f1_integral <- function(x){
  return(dbeta(x,2.5,5)*(x > 0.2 & x < 0.4))
}
nsim <- 1000
set.seed(1)

x1 <- runif(nsim)
x2 <- runif(nsim)

fx1 <- sapply(x1, f1_integral)
fx2 <- sapply(x2, f2)

mean(fx1)
mean(fx2)

estim1 <- cumsum(fx1)/(1:nsim)
estim2 <- cumsum(fx2)/(1:nsim)

estim1.error <- sqrt(cumsum((fx1-estim1)^2))/(1:nsim)
estim2.error <- sqrt(cumsum((fx2-estim2)^2))/(1:nsim)

plot(1:nsim, estim1, type='l', ylab='Aproximación y límites de error', xlab='Número de simulaciones')

z <- qnorm(0.025, lower.tail = FALSE)
lines(estim1 - z*estim1.error, col='blue', lwd=2, lty=3)
lines(estim1 + z*estim1.error, col='blue', lwd=2, lty=3)

plot(1:nsim, estim2, type='l', ylab='Aproximación y límites de error', xlab='Número de simulaciones')

z <- qnorm(0.025, lower.tail = FALSE)
lines(estim2 - z*estim2.error, col='blue', lwd=2, lty=3)
lines(estim2 + z*estim2.error, col='blue', lwd=2, lty=3)

```

Ahora comparamos con los valores reales:

```{r}
integrate(f1, 0.2, 0.4)

integrate(f2, -Inf, Inf)
```
Comprobamos que se obtienen valores similares para la aproximación y su valor real.

## Tarea 3: Aproximación de uns distribución de probabilidad

```{r}
mu <- 3.5
sig <- 1.1
EX <- exp(mu+sig^2/2)
VX <- EX^2*(exp(sig^2)-1); VX
lam <- 17
ES <- lam*EX; ES
VS <- lam*VX + lam*EX^2;VS
```
```{r}
nsim <- 5000
S <- double(nsim)
set.seed(1)
for (i in 1:nsim)
{
  n <- rpois(1, lam)
  if (n>0) S[i] <- sum(rlnorm(n, mu, sig))
}
hist(S, xlim=c(0,7000), breaks=20,prob=TRUE,ylim=c(0,1.2e-3))
lines(density(S), col='red')
```

Calculamos ahora la media y la varianza de los valores simulados:

```{r}
mean(S)
var(S)
```
Finalmente utilizando de nuevo los valores simulados para aproximar el VaR.

```{r}
quantile(S, 0.995)
```

Y comparamos con:

```{r}
qnorm(0.995, mean=ES, sd=sqrt(VS))
```
Son similares.
