# Ejercicios de teoría de estadística del segundo parcial

> Por: Mapachana

## Tema 4.1

### Ejercicio 1

```{r}
curve(dnorm(x,mean=0,sd=1),-5,5,ylim=c(0,1), ylab='densidad', main="Varias normales", col="blue")
curve(dnorm(x,mean=0,sd=0.5),-5,5,col="red", add=TRUE)
curve(dnorm(x,mean=3,sd=1),-5,5,col="green", add=TRUE)
legend('topleft', legend = c('Normal 0,1','Normal 0, 0.5', 'Normal 3, 1'),lty=1,col = c('blue','red','green'))
```

### Ejercicio 2

Añadir leyenda en el ejercicio 1, hecho arriba.

## Tema 4.2

No hay :(

## Tema 4.3

De este tema hay ejercicios pero... no creo que se considere temario en sí.

## Tema 5

### Ejercicio 1

```{r}
set.seed(1)
nsim <- 1000
x <- runif(nsim, -3, 3)
print(mean(x))

estim <- cumsum(x)/1:nsim
estim.err <- sqrt(cumsum((x-estim)^2))/1:nsim

plot(1:nsim, estim, type='l', xlab="Número de simulaciones", ylab="Aproximación de la media y error", col="black", ylim=c(-1,1))

abline(h=0, col="red")

z <- qnorm(0.975)

lines(estim-z*estim.err,lty=3,lwd=2,col='blue')
lines(estim+z*estim.err,lty=3,lwd=2,col='blue')
```

### Ejercicio 2

A) Para una normal

```{r}
determina.n <- function(epsilon, sigma, alpha){
    z <- qnorm(alpha/2, lower.tail=FALSE)
    n <- (z*sigma/epsilon)^2
    return(n)
}

epislon <- 0.1*10
print(determina.n(epislon, 5, 0.05))
```

### Ejercicio 3

Me lo salto porque es comparar cosas teóricas.

### Ejercicio 4

```{r}
dd_weilbull <- function(x, lambda, alpha) {
    dweibull(x, shape = alpha, scale = 1 / lambda)
}

rd_weilbull <- function(n, lambda, alpha) {
    u <- runif(n)
    1 / lambda * (- log(1 - u))^(1 / alpha)
}

n <- 1000
set.seed(1)
lambda <- 0.5
alpha <- 2

x <- rd_weilbull(n, lambda, alpha)

hist(
    x,
    freq = FALSE,
    breaks = 'FD',
    ylim = c(0, 3),
    main = 'Método de inversión (Weilbull)'
)
lines(density(x), col = 'blue')
curve(dd_weilbull(x, lambda, alpha), add = TRUE, col = 2)
```

### Ejercicio 5

Me lo salto porque es nosequé de Box-Muller.

### Ejercicio 6



